---
title: "Laporan Analisis Data Lengkap"
output:
  word_document: 
    reference_docx: NULL
  pdf_document:
    latex_engine: xelatex
    keep_tex: false
params:
  results: NA
---

```{r setup, include=FALSE}
knitr::opts_chunk$set(echo = FALSE, warning = FALSE, message = FALSE)
library(knitr)
library(dplyr)
```

# Laporan Analisis Data Lengkap

**Tanggal Laporan:** `r format(Sys.time(), '%d %B %Y, %H:%M:%S')`

**Deskripsi:** Laporan ini berisi semua hasil analisis statistik yang telah dilakukan beserta interpretasinya.

---

```{r descriptive, results='asis', eval=!is.null(params$results$descriptive)}
if (!is.null(params$results$descriptive)) {
  cat("## 1. STATISTIK DESKRIPTIF\n\n")
  
  cat("### Tabel Ringkasan Statistik\n\n")
  print(kable(params$results$descriptive, 
              caption = "Statistik Deskriptif untuk Semua Variabel Numerik",
              format = "pandoc"))
  
  cat("\n\n### Interpretasi Statistik Deskriptif\n\n")
  cat("Berdasarkan hasil analisis statistik deskriptif:\n\n")
  
  # Generate interpretasi otomatis untuk setiap variabel
  for (i in 1:nrow(params$results$descriptive)) {
    var_name <- params$results$descriptive$Variabel[i]
    mean_val <- params$results$descriptive$Mean[i]
    median_val <- params$results$descriptive$Median[i]
    sd_val <- params$results$descriptive$SD[i]
    min_val <- params$results$descriptive$Min[i]
    max_val <- params$results$descriptive$Max[i]
    
    cat("**", var_name, ":**\n")
    cat("- Nilai rata-rata:", mean_val, "dengan standar deviasi", sd_val, "\n")
    cat("- Nilai tengah (median):", median_val, "\n")
    cat("- Rentang data: dari", min_val, "hingga", max_val, "\n")
    
    # Interpretasi kemiringan berdasarkan mean vs median
    if (abs(mean_val - median_val) < 0.1 * sd_val) {
      cat("- Distribusi data cenderung simetris (mean ≈ median)\n")
    } else if (mean_val > median_val) {
      cat("- Distribusi data cenderung miring ke kanan (mean > median)\n")
    } else {
      cat("- Distribusi data cenderung miring ke kiri (mean < median)\n")
    }
    
    # Interpretasi variabilitas
    cv <- (sd_val / mean_val) * 100
    if (cv < 15) {
      cat("- Variabilitas data rendah (CV =", round(cv, 1), "%)\n")
    } else if (cv < 30) {
      cat("- Variabilitas data sedang (CV =", round(cv, 1), "%)\n")
    } else {
      cat("- Variabilitas data tinggi (CV =", round(cv, 1), "%)\n")
    }
    cat("\n")
  }
  cat("\n---\n\n")
}
```

```{r normality, results='asis', eval=!is.null(params$results$normality)}
if (!is.null(params$results$normality)) {
  cat("## 2. UJI NORMALITAS (SHAPIRO-WILK)\n\n")
  
  cat("### Hasil Uji Normalitas\n\n")
  cat("```\n")
  print(params$results$normality)
  cat("```\n\n")
  
  cat("### Interpretasi Uji Normalitas\n\n")
  cat("Uji Shapiro-Wilk digunakan untuk menguji apakah data berdistribusi normal.\n\n")
  cat("**Hipotesis:**\n")
  cat("- H0: Data berdistribusi normal\n")
  cat("- H1: Data tidak berdistribusi normal\n\n")
  cat("**Kriteria keputusan:** Tolak H0 jika p-value < 0.05\n\n")
  
  # Interpretasi berdasarkan p-value jika tersedia
  if ("p.value" %in% names(params$results$normality)) {
    p_val <- params$results$normality$p.value
    if (p_val < 0.05) {
      cat("**Kesimpulan:** Dengan p-value =", round(p_val, 4), "< 0.05, maka tolak H0.")
      cat(" Data tidak berdistribusi normal secara signifikan.\n\n")
    } else {
      cat("**Kesimpulan:** Dengan p-value =", round(p_val, 4), "> 0.05, maka gagal tolak H0.")
      cat(" Data dapat dianggap berdistribusi normal.\n\n")
    }
  }
  cat("---\n\n")
}
```

```{r homogeneity, results='asis', eval=!is.null(params$results$homogeneity)}
if (!is.null(params$results$homogeneity)) {
  cat("## 3. UJI HOMOGENITAS VARIANSI (LEVENE)\n\n")
  
  cat("### Hasil Uji Homogenitas\n\n")
  cat("```\n")
  print(params$results$homogeneity)
  cat("```\n\n")
  
  cat("### Interpretasi Uji Homogenitas\n\n")
  cat("Uji Levene digunakan untuk menguji kesamaan variansi antar kelompok.\n\n")
  cat("**Hipotesis:**\n")
  cat("- H0: Variansi antar kelompok sama (homogen)\n")
  cat("- H1: Variansi antar kelompok tidak sama (heterogen)\n\n")
  cat("**Kriteria keputusan:** Tolak H0 jika p-value < 0.05\n\n")
  
  # Interpretasi berdasarkan p-value jika tersedia
  if ("Pr(>F)" %in% names(params$results$homogeneity)) {
    p_val <- params$results$homogeneity$`Pr(>F)`[1]
    if (!is.na(p_val)) {
      if (p_val < 0.05) {
        cat("**Kesimpulan:** Dengan p-value =", round(p_val, 4), "< 0.05, maka tolak H0.")
        cat(" Variansi antar kelompok tidak homogen.\n\n")
      } else {
        cat("**Kesimpulan:** Dengan p-value =", round(p_val, 4), "> 0.05, maka gagal tolak H0.")
        cat(" Variansi antar kelompok dapat dianggap homogen.\n\n")
      }
    }
  }
  cat("---\n\n")
}
```

```{r ttest, results='asis', eval=!is.null(params$results$ttest)}
if (!is.null(params$results$ttest)) {
  cat("## 4. UJI-T\n\n")
  
  cat("### Hasil Uji-T\n\n")
  cat("```\n")
  print(params$results$ttest)
  cat("```\n\n")
  
  cat("### Interpretasi Uji-T\n\n")
  
  # Tentukan jenis uji-t berdasarkan struktur hasil
  if ("method" %in% names(params$results$ttest)) {
    method <- params$results$ttest$method
    cat("**Jenis Uji:** ", method, "\n\n")
  }
  
  cat("**Hipotesis:**\n")
  if (grepl("One Sample", method, ignore.case = TRUE)) {
    cat("- H0: μ = μ0 (rata-rata populasi sama dengan nilai yang dihipotesiskan)\n")
    cat("- H1: μ ≠ μ0 (rata-rata populasi berbeda dari nilai yang dihipotesiskan)\n\n")
  } else if (grepl("Two Sample", method, ignore.case = TRUE)) {
    cat("- H0: μ1 = μ2 (rata-rata kedua kelompok sama)\n")
    cat("- H1: μ1 ≠ μ2 (rata-rata kedua kelompok berbeda)\n\n")
  } else {
    cat("- H0: Tidak ada perbedaan rata-rata\n")
    cat("- H1: Ada perbedaan rata-rata\n\n")
  }
  
  cat("**Kriteria keputusan:** Tolak H0 jika p-value < 0.05\n\n")
  
  # Interpretasi hasil
  if ("p.value" %in% names(params$results$ttest)) {
    p_val <- params$results$ttest$p.value
    t_stat <- params$results$ttest$statistic
    
    cat("**Hasil:**\n")
    cat("- Statistik t =", round(t_stat, 4), "\n")
    cat("- p-value =", round(p_val, 4), "\n\n")
    
    if (p_val < 0.05) {
      cat("**Kesimpulan:** Dengan p-value =", round(p_val, 4), "< 0.05, maka tolak H0.")
      cat(" Terdapat perbedaan yang signifikan secara statistik.\n\n")
    } else {
      cat("**Kesimpulan:** Dengan p-value =", round(p_val, 4), "> 0.05, maka gagal tolak H0.")
      cat(" Tidak terdapat perbedaan yang signifikan secara statistik.\n\n")
    }
    
    # Confidence interval jika ada
    if ("conf.int" %in% names(params$results$ttest)) {
      ci <- params$results$ttest$conf.int
      cat("**Interval Kepercayaan 95%:** [", round(ci[1], 4), ", ", round(ci[2], 4), "]\n\n")
    }
  }
  cat("---\n\n")
}
```

```{r proportion, results='asis', eval=!is.null(params$results$proportion)}
if (!is.null(params$results$proportion)) {
  cat("## 5. UJI PROPORSI\n\n")
  
  cat("### Hasil Uji Proporsi\n\n")
  cat("```\n")
  print(params$results$proportion)
  cat("```\n\n")
  
  cat("### Interpretasi Uji Proporsi\n\n")
  cat("Uji proporsi digunakan untuk membandingkan proporsi sampel dengan proporsi populasi yang dihipotesiskan.\n\n")
  cat("**Hipotesis:**\n")
  cat("- H0: p = p0 (proporsi populasi sama dengan yang dihipotesiskan)\n")
  cat("- H1: p ≠ p0 (proporsi populasi berbeda dari yang dihipotesiskan)\n\n")
  cat("**Kriteria keputusan:** Tolak H0 jika p-value < 0.05\n\n")
  
  if ("p.value" %in% names(params$results$proportion)) {
    p_val <- params$results$proportion$p.value
    if (p_val < 0.05) {
      cat("**Kesimpulan:** Dengan p-value =", round(p_val, 4), "< 0.05, maka tolak H0.")
      cat(" Proporsi sampel berbeda signifikan dari proporsi yang dihipotesiskan.\n\n")
    } else {
      cat("**Kesimpulan:** Dengan p-value =", round(p_val, 4), "> 0.05, maka gagal tolak H0.")
      cat(" Proporsi sampel tidak berbeda signifikan dari proporsi yang dihipotesiskan.\n\n")
    }
  }
  cat("---\n\n")
}
```

```{r variance, results='asis', eval=!is.null(params$results$variance)}
if (!is.null(params$results$variance)) {
  cat("## 6. UJI VARIANSI\n\n")
  
  cat("### Hasil Uji Variansi\n\n")
  cat("```\n")
  print(params$results$variance)
  cat("```\n\n")
  
  cat("### Interpretasi Uji Variansi\n\n")
  cat("Uji variansi digunakan untuk membandingkan variansi antar kelompok.\n\n")
  cat("**Hipotesis:**\n")
  cat("- H0: σ1² = σ2² (variansi kedua kelompok sama)\n")
  cat("- H1: σ1² ≠ σ2² (variansi kedua kelompok berbeda)\n\n")
  cat("**Kriteria keputusan:** Tolak H0 jika p-value < 0.05\n\n")
  
  if ("p.value" %in% names(params$results$variance)) {
    p_val <- params$results$variance$p.value
    if (p_val < 0.05) {
      cat("**Kesimpulan:** Dengan p-value =", round(p_val, 4), "< 0.05, maka tolak H0.")
      cat(" Terdapat perbedaan variansi yang signifikan antar kelompok.\n\n")
    } else {
      cat("**Kesimpulan:** Dengan p-value =", round(p_val, 4), "> 0.05, maka gagal tolak H0.")
      cat(" Tidak terdapat perbedaan variansi yang signifikan antar kelompok.\n\n")
    }
  }
  cat("---\n\n")
}
```

```{r anova, results='asis', eval=!is.null(params$results$anova)}
if (!is.null(params$results$anova)) {
  cat("## 7. ANALISIS VARIAN (ANOVA)\n\n")
  
  cat("### Hasil Analisis ANOVA\n\n")
  cat("```\n")
  print(params$results$anova)
  cat("```\n\n")
  
  cat("### Interpretasi ANOVA\n\n")
  cat("Analysis of Variance (ANOVA) digunakan untuk membandingkan rata-rata lebih dari dua kelompok.\n\n")
  cat("**Hipotesis:**\n")
  cat("- H0: μ1 = μ2 = μ3 = ... (semua rata-rata kelompok sama)\n")
  cat("- H1: Minimal ada satu rata-rata kelompok yang berbeda\n\n")
  cat("**Kriteria keputusan:** Tolak H0 jika p-value < 0.05\n\n")
  
  # Cari p-value dalam hasil ANOVA
  if (is.data.frame(params$results$anova)) {
    if ("Pr(>F)" %in% names(params$results$anova)) {
      p_val <- params$results$anova$`Pr(>F)`[1]
      f_stat <- params$results$anova$`F value`[1]
      
      if (!is.na(p_val) && !is.na(f_stat)) {
        cat("**Hasil:**\n")
        cat("- F-statistik =", round(f_stat, 4), "\n")
        cat("- p-value =", round(p_val, 4), "\n\n")
        
        if (p_val < 0.05) {
          cat("**Kesimpulan:** Dengan p-value =", round(p_val, 4), "< 0.05, maka tolak H0.")
          cat(" Terdapat perbedaan rata-rata yang signifikan antar kelompok.")
          cat(" Disarankan untuk melakukan uji lanjut (post-hoc test) untuk mengetahui kelompok mana yang berbeda.\n\n")
        } else {
          cat("**Kesimpulan:** Dengan p-value =", round(p_val, 4), "> 0.05, maka gagal tolak H0.")
          cat(" Tidak terdapat perbedaan rata-rata yang signifikan antar kelompok.\n\n")
        }
      }
    }
  }
  cat("---\n\n")
}
```

```{r regression, results='asis', eval=!is.null(params$results$regression)}
if (!is.null(params$results$regression)) {
  cat("## 8. ANALISIS REGRESI LINEAR\n\n")
  
  cat("### Hasil Analisis Regresi\n\n")
  cat("```\n")
  print(params$results$regression)
  cat("```\n\n")
  
  cat("### Interpretasi Regresi Linear\n\n")
  cat("Analisis regresi linear digunakan untuk mengetahui hubungan linear antara variabel bebas (X) dan variabel terikat (Y).\n\n")
  
  # Interpretasi koefisien determinasi jika ada
  if (class(params$results$regression) == "lm") {
    summary_reg <- summary(params$results$regression)
    r_squared <- summary_reg$r.squared
    adj_r_squared <- summary_reg$adj.r.squared
    
    cat("**Model Fit:**\n")
    cat("- R-squared =", round(r_squared, 4), "(", round(r_squared*100, 2), "% variansi Y dijelaskan oleh X)\n")
    cat("- Adjusted R-squared =", round(adj_r_squared, 4), "\n\n")
    
    # Interpretasi koefisien
    coef_table <- summary_reg$coefficients
    cat("**Interpretasi Koefisien:**\n")
    for (i in 1:nrow(coef_table)) {
      var_name <- rownames(coef_table)[i]
      estimate <- coef_table[i, "Estimate"]
      p_value <- coef_table[i, "Pr(>|t|)"]
      
      cat("- ", var_name, ": koefisien =", round(estimate, 4))
      if (p_value < 0.05) {
        cat(" (signifikan, p =", round(p_value, 4), ")\n")
      } else {
        cat(" (tidak signifikan, p =", round(p_value, 4), ")\n")
      }
    }
    
    # Uji F keseluruhan model
    f_stat <- summary_reg$fstatistic
    if (!is.null(f_stat)) {
      f_value <- f_stat[1]
      f_p_value <- pf(f_value, f_stat[2], f_stat[3], lower.tail = FALSE)
      
      cat("\n**Uji Signifikansi Model:**\n")
      cat("- F-statistik =", round(f_value, 4), "\n")
      cat("- p-value =", round(f_p_value, 4), "\n")
      
      if (f_p_value < 0.05) {
        cat("- Model regresi signifikan secara keseluruhan\n\n")
      } else {
        cat("- Model regresi tidak signifikan secara keseluruhan\n\n")
      }
    }
  }
  cat("---\n\n")
}
```

```{r conclusion, results='asis'}
cat("## RINGKASAN DAN REKOMENDASI\n\n")
cat("### Ringkasan Analisis\n\n")

# Hitung berapa banyak analisis yang dilakukan
analyses_done <- 0
if (!is.null(params$results$descriptive)) analyses_done <- analyses_done + 1
if (!is.null(params$results$normality)) analyses_done <- analyses_done + 1
if (!is.null(params$results$homogeneity)) analyses_done <- analyses_done + 1
if (!is.null(params$results$ttest)) analyses_done <- analyses_done + 1
if (!is.null(params$results$proportion)) analyses_done <- analyses_done + 1
if (!is.null(params$results$variance)) analyses_done <- analyses_done + 1
if (!is.null(params$results$anova)) analyses_done <- analyses_done + 1
if (!is.null(params$results$regression)) analyses_done <- analyses_done + 1

cat("Total analisis yang telah dilakukan:", analyses_done, "analisis\n\n")

cat("**Analisis yang tersedia dalam laporan ini:**\n")
if (!is.null(params$results$descriptive)) cat("- Statistik Deskriptif\n")
if (!is.null(params$results$normality)) cat("- Uji Normalitas\n")
if (!is.null(params$results$homogeneity)) cat("- Uji Homogenitas\n")
if (!is.null(params$results$ttest)) cat("- Uji-T\n")
if (!is.null(params$results$proportion)) cat("- Uji Proporsi\n")
if (!is.null(params$results$variance)) cat("- Uji Variansi\n")
if (!is.null(params$results$anova)) cat("- Analisis ANOVA\n")
if (!is.null(params$results$regression)) cat("- Analisis Regresi Linear\n")

cat("\n### Rekomendasi\n\n")
cat("1. **Validasi Asumsi:** Pastikan asumsi-asumsi statistik terpenuhi sebelum interpretasi final\n")
cat("2. **Ukuran Efek:** Pertimbangkan tidak hanya signifikansi statistik tetapi juga ukuran efek praktis\n")
cat("3. **Konteks Domain:** Interpretasi hasil harus mempertimbangkan konteks domain penelitian\n")
cat("4. **Validasi Silang:** Lakukan validasi dengan dataset atau metode lain jika memungkinkan\n\n")

cat("### Informasi Teknis\n\n")
cat("- **Software:** R dengan Shiny Framework\n")
cat("- **Laporan dibuat:** ", format(Sys.time(), '%d %B %Y pukul %H:%M:%S'), "\n")
cat("- **Format laporan:** Dokumen komprehensif dengan interpretasi otomatis\n")
```

---

*Catatan: Laporan ini dibuat secara otomatis berdasarkan analisis yang telah dilakukan. Untuk interpretasi yang lebih mendalam, konsultasikan dengan ahli statistik atau domain expert yang relevan.*